【裁判字號】    90,訴,574
【裁判日期】    900727
【裁判案由】    毒品危害防制條例
【裁判全文】
臺灣桃園地方法院刑事判決                            九十年度訴字第五七四號
    公  訴  人  臺灣桃園地方法院檢察署檢察官
    被      告  甲○○
右列被告因違反毒品危害防制條例案件，經檢察官提起公訴（九十年度毒偵字第六五
二號、第八八九號）及台灣板橋地方法院檢察署檢察官移送併辦（八十九年度毒偵字
第七二七一號），本院判決如左：
         主  文
甲○○連續施用第一級毒品，處有期徒刑柒月，扣案之第一級毒品海洛因貳小包（合
計淨重零點柒陸公克）沒收銷燬之，空塑膠夾鏈袋拾個、吸管壹支均沒收；又連續施
用第二級毒品，處有期徒刑伍月，扣案之第二級毒品安非他命壹小包（淨重零點壹公
克）沒收銷燬之，吸食器壹組沒收。應執行有期徒刑拾月。扣案之第一級毒品海洛因
貳小包（合計淨重零點柒陸公克）沒收銷燬之，空塑膠夾鏈袋拾個、吸管壹支均沒收
；扣案之第二級毒品安非他命壹小包（淨重零點壹公克）沒收銷燬之，吸食器壹組沒
收。
         事  實
一、甲○○前因施用毒品案件，經依台灣苗栗地方法院裁定送勒戒處所觀察、勒戒後
    ，認無繼續施用毒品之傾向，業經台灣苗栗地方法院檢察署檢察官於民國八十八
    年三月十九日以八十八年度偵字第一五一○號不起訴處分確定。詎仍不知悔戒，
    復於五年內，分別基於施用第一級毒品海洛因及第二級毒品安非他命之概括犯意
    ，均各自八十九年十一月初某日起至九十年二月五日止，在其桃園縣龜山鄉○○
    路五七號之居處及駕車前往苗栗三義地區途中某不詳地點，各以每週二至三次之
    頻率，連續施用第一級毒品海洛因及第二級毒品安非他命多次，嗣先於八十九年
    十一月七日上午十時九分許，在國道一號公路南向三十九公里處（屬台北縣林口
    鄉）為警查獲，並扣得第二級毒品安非他命淨重○‧一公克、供吸食安非他命用
    （非專供）之吸食器一組；再於九十年二月五日二十時，為警在桃園縣龜山鄉○
    ○路五七號查獲，並扣得海洛因二小包合計淨重○‧七六公克（起訴書誤載為○
    ‧二一公克）、用以分裝海洛因之空塑膠夾鏈袋十個、吸管一支，本院依檢察官
    之聲請，於九十年二月六日以九十年毒聲字第五三六號裁定送勒戒處所觀察、勒
    戒執行後，勒戒處所認其有繼續施用毒品之傾向，本院乃依檢察官之聲請以九十
    年度毒聲字第九九四號裁定送戒治處所執行強制戒治中。
二、案經內政部警政署航空警察局移送台灣桃園地方法院檢察署檢察官偵查起訴及台
    灣板橋地方法院檢察署檢察官移請本院併案審理。
         理  由
一、右揭犯罪事實，業據被告甲○○於九十年二月六日警、偵訊（參見台灣桃園地方
    法院檢察署九十年度毒偵字第六五二號偵查卷宗第五頁、第二十四頁）及本院審
    理中坦承不諱，其先後於八十九年十一月七日、九十年二月五日為警查獲時所採
    集之尿液經送檢驗結果，前者均呈安非他命類陽性反應、鴉片類陽性反應，後者
    則呈嗎啡陽性反應（安非他命部分未檢驗），惟被告於九十年二月六日移送勒戒
    處所施以觀察、勒戒時經採尿檢驗結果均呈安非他命陽性、嗎啡陽性反應，此有
    台灣檢驗科技股份有限公司濫用藥物尿液檢驗報告、桃園縣衛生局不法藥物尿液
    檢定書、台灣桃園監獄不法藥物尿液檢定書各一紙附卷可稽，另於九十年二月六
    日所扣得之不明藥物二小包，經送驗結果分別淨重○‧六二公克、○‧一四公克
    ，且確含有第一級毒品海洛因成分，有法務部調查局000000000號鑑定
 通知書一紙在卷可參，又於八十九年十一月七日所查扣淨重○‧一公克之藥物係
    第二級毒品安非他命一節，亦據被告於八十九年十一月十七日警訊筆錄供明在卷
    ，足徵被告於上開警、偵訊及本院審理中所為之自白與事實相符，堪予採信。又
    被告前因施用毒品案件，經依台灣苗栗地方法院裁定送勒戒處所觀察、勒戒後，
    認無繼續施用毒品之傾向，業經台灣苗栗地方法院檢察署檢察官於民國八十八年
    三月十九日以八十八年度偵字第一五一○號不起訴處分確定，復因本件施用毒品
    案件，經依本院於九十年二月六日以九十年毒聲字第五三六號裁定送勒戒處所觀
    察、勒戒後，認有繼續施用毒品之傾向，業由本院以九十年度毒聲字第九九四號
    裁定令入戒治處所執行強制戒治，此有台灣高等法院被告全國前案紀錄表、台灣
    桃園地方法院檢察署刑案資料查註紀錄表、台灣苗栗地方法院檢察署檢察官不起
    訴處分書、台灣桃園看守所附設勒戒處所九十年二月十二日桃所澄衛勒字第００
    二０三號函附有無繼續施用毒品傾向證明書各一紙暨本院上開裁定二件附卷可參
    ，其於不起訴處分確定後五年內再犯毒品危害防制條例第十條第二項施用第二級
    毒品罪，經觀察、勒戒後，認有繼續施用毒品傾向等節，洵堪認定，本件事證明
    確，應依法論科。
二、核被告所為係犯毒品危害防制條例第十條第一項之施用第一級毒品罪及同條第二
    項之施用第二級毒品罪，其先後多次施用第一級毒品海洛因及第二級毒品安非他
    命之行為，均時間緊接，方法相同，犯構成要件相同之罪，顯係基於概括犯意反
    覆為之，均為連續犯，均應依刑法第五十六條之規定以一罪論，並均加重其刑。
    而被告於多次施用前後持有海洛因及安非他命之低度行為，應為其施用之高度行
    為所吸收，均不另論罪。至公訴及併案意旨雖僅論及被告自九十年一月二十三日
    起至同年二月五日止及於八十九年十一月十七日十時四十分起回溯二十四小時至
    九十六小時內有施用第一級毒品海洛因及第二級毒品安非他命之犯行，而未及於
    其他部分，然該部分及併案部分之事實與檢察官起訴經本院認定有罪部分具有連
    續犯之裁判上一罪關係，為起訴效力所及，本院自應併予審究。爰審酌被告於八
    十八年間經施以觀察、勒戒處分後，猶不知悔悟，竟因意志不堅而再度沾染毒癮
    ，惟念其施用毒品係自戕之行為，尚無危害他人，犯後態度良好等一切情狀，量
    處如主文所示之刑，並定其應執行之刑。希被告經此偵審程序及科刑教訓後，能
    深切醒悟，痛下決心革除惡習，勿再重蹈覆轍，而有負國家為助成其戒斷毒癮所
    付出之社會成本與殷切期待。另扣案海洛因二小包合計淨重○‧七六公克及安非
    他一小包淨重○‧一公克，分別係毒品危害防制條例第二條第二項第一款、第二
    款所列之毒品，均應依同條例第十八條第一項前段之規定沒收銷燬之；另扣案之
    空塑膠夾鏈袋十個、吸管一支係被告所有供分裝海洛因之用，吸食器一組亦係被
    告所有供（非專供）吸食安非他命之用，均應依刑法第三十八條第一項第二款之
    規定，宣告沒收。
據上論斷，應依刑事訴訟法第二百九十九條第一項前段，毒品危害防制條例第十條第
一項、第二項、第二十條第三項前段、第十八條第一項前段，刑法第十一條前段、第
五十六條、第五十一條第五款，第三十八條第一項第二款，判決如主文。
本案經檢察官張春暉到庭執行職務。
中      華      民      國     九十    年      七      月    二十七     日
                                     臺灣桃園地方法院刑事第五庭
                                         審判長法  官  范清銘
                                               法  官  黃雅芬
                                           法  官  鍾淑慧
右正本證明與原本無異。
如不服本判決，應於判決送達後十日內，向本院提出上訴狀。
                                               書記官  吳一凡
中      華      民      國      九十   年      八      月      三       日
附論罪科刑依據之法條：
毒品危害防制條例第十條
施用第一級毒品者，處六月以上五年以下有期徒刑。
施用第二級毒品者，處三年以下有期徒刑。


司法院資訊處製作；財團法人民間司法改革基金會備份。
